臺灣板橋地方法院刑事判決　　　　　　 100年度侵訴字第76號
公　訴　人　臺灣板橋地方法院檢察署檢察官
被　　　告　陳文忠
選任辯護人　宋皇佑律師
上列被告因家暴妨害性自主案件，經檢察官提起公訴（100 年度
偵字第5099號），本院判決如下：
    主  文
陳文忠犯強制性交罪，處有期徒刑貳年。
    事  實
壹、陳文忠前自民國86年10月間某日起，與代號0000000000號（
    起訴書誤載為00000000000 號）成年A 女（真實姓名、年籍
    詳卷）同居，育有二女，具有家庭暴力防治法第3 條第2 款
    家庭成員關係，迄100 年1 月下旬始分居於新北市新莊區某
    建物上下樓層（地址詳卷）。陳文忠於100 年2 月7 日下午
    3 時許，在其住處洗手間外，見A 女盥洗完畢，要求為性交
    行為，為A 女所拒，陳文忠竟基於強制性交之故意，抓住A
    女雙手，強行拉扯、褪去其牛仔褲及內褲，再以手指插入A
    女陰道，以此強暴方式，違反A 女意願，對之為性交行為得
    逞。嗣因A 女呼救，為其居住同址樓上之兄長高○杰（真實
    姓名詳卷）聽聞，攀爬鐵窗而至，陳文忠始行停手，並為據
    報到場之警員當場查獲。
貳、案經A 女訴由新北市政府警察局新莊分局移送臺灣板橋地方
    法院檢察署檢察官偵查起訴。
    理  由
壹、按被告以外之人於審判外之言詞或書面陳述，除法律有規定
    者外，不得作為證據，刑事訴訟法第159 條第1 項定有明文
    。而被告以外之人於偵查中向檢察官所為之陳述，除顯有不
    可信之情況者外，得為證據。被告以外之人於審判外之陳述
    ，經當事人於審判程序同意作為證據，法院審酌該言詞陳述
    或書面陳述作成時之情況，認為適當者，亦得為證據，則據
    同法第159 條之1 第2 項、第159 條之5 第1 項分別規定甚
    明。茲證人即告訴人A 女、證人高○杰、陳煥昇（新北市政
    府警察局新莊分局中港派出所警員）於警詢、偵查中所為陳
    述，雖係被告陳文忠以外之人於審判外之陳述，然渠等於偵
    查中具結向檢察官陳述，於本案並無顯不可信之情況，證人
    A 女、高○杰於司法警察調查時之陳述，亦經被告及辯護人
    於本院審判程序同意作為證據（見本院100 年9 月5 日審判
    筆錄），復經審酌其等言詞陳述作成時之情況，認為適當，
    均應認有證據能力。
貳、認定犯罪事實之證據及理由
一、上揭事實，業據被告於本院審理時坦承不諱，核與證人A 女
    於警詢及檢察官訊問時具結證述之情節相符，且經證人高○
    杰於警詢、檢察官訊問時具結，及證人陳煥昇於檢察官訊問
    時具結證述明確，並有現場圖1 件、現場照片5 幀附卷可資
    佐證。又被告為警採集檢體送驗，其右手中指指甲、左手中
    指甲上微物及右手中指擦拭棉棒，檢出同一女性DNA-STR 型
    別，與告訴人A 女DNA 型別相符，亦有內政部警政署刑事警
    察局100 年5 月6 日刑醫字第1000021660號鑑定書1 件在卷
    足稽，俱徵被告前揭不利於己之自白與事實相符。按稱性交
    者，謂非基於正當目的所為之下列性侵入行為：以性器以外
    之其他身體部位或器物進入他人之性器、肛門，或使之接合
    之行為，為刑法第10條第5 項第2 款所明定。被告雖與告訴
    人A 女同居多年，然於100 年1 月下旬，已因感情生變，分
    居同建物上下樓層，被告於警詢及檢察官訊問時復供稱：「
    （問：為何A 女要搬到5 樓？）因為我把她當妻子，但是她
    不願意與我發生性行為，所以她後來與小孩搬到5 樓。」、
    「……因為當時我想要跟她作愛，但代號0000000000不願意
    ，並且用言語刺激我……」等語（見臺灣板橋地方法院檢察
    署100 年度偵字第5099號偵查卷宗第7 頁、第49頁）。被告
    明知告訴人A 女已無同居意願，並表達反對性交之意，仍強
    行以手指插入告訴人A 女性器官而為性交行為，顯與刑法第
    10條第5 項所稱「基於正當目的」有間，辯護人為被告為認
    罪之答辯，然以被告與告訴人A 女曾有同居關係，執此為辯
    ，殊屬無據。綜上，本案事證明確，被告犯行堪予認定。
二、核被告所為，係犯刑法第221 條第1 項對於女子以強暴之方
    法而為性交罪。被告所犯強制性交罪之法定刑為3 年以上10
    年以下有期徒刑，茲以被告違反告訴人A 女意願，對之強制
    性交，行為固有偏差，然其與告訴人A 女同居逾13年，育有
    二女，有戶口名簿存卷為憑，原有事實上夫妻關係，於本案
    發生前雖有分手之議，然仍在同址建物上下樓層比鄰而居，
    被告復係於其本人居住處所，遇告訴人A 女前來盥洗，而起
    慾念，究與一般隨機犯案、約會強暴等惡性重大之徒有別，
    兼酌被告本與告訴人A 女有情感、金錢糾葛，因一時失慮，
    為此犯行，致罹重典，非無情輕法重之情，是依刑法第59條
    規定，減輕其刑。爰審酌被告為逞個人私慾，不顧告訴人A
    女意願，以強暴方式對之強制性交，欠缺尊重他人身體自主
    權之觀念，戕害告訴人A 女身心，應嚴予非難，兼衡被告之
    素行、智識程度、與告訴人A 女之關係，其犯罪之動機、目
    的、手段，及被告犯後雖坦承犯行，然未能與告訴人A 女達
    成和解之態度等一切情狀，量處如主文所示之刑，資為懲儆
    。
據上論斷，應依刑事訴訟法第299 條第1 項前段，刑法第221 條
第1 項、第59條，判決如主文。
本案經檢察官陳怡親到庭執行職務。
中    華    民    國   100    年    9     月    19    日
                  刑事第十九庭  審判長法  官  許炎灶

                                      法  官  陳苑文

                                      法  官  廖怡貞
以上證明與原本無異。
如不服本判決應於收受本判決後10日內向本院提出上訴書狀，並
應敘述具體理由，如未敘述上訴理由者，應於上訴期間屆滿後20
日內補提理由書狀於本院（均須按他造當事人之人數附繕本）「
切勿逕送上級法院」。
                                      書記官  林惠齡
中　　華　　民　　國　 100　　年　　9 　　月　　22　　日
附錄本案論罪科刑法條：
中華民國刑法第221條
對於男女以強暴、脅迫、恐嚇、催眠術或其他違反其意願之方法
而為性交者，處3 年以上10年以下有期徒刑。
前項之未遂犯罰之。